臺灣桃園地方法院刑事判決　　　　　　　　　　　　　九十年度易字第一六二三號
　　公　訴　人　臺灣桃園地方法院檢察署檢察官
　　被　　　告　乙○○
右列被告因竊盜案件，經檢察官提起公訴（九十年度偵字第三六六四、八四二九號）
，本院判決如左：
    主  文
乙○○連續攜帶兇器竊盜，處有期徒刑拾月。
扣案之Ｔ型鑰匙壹把、白色手套壹副，均沒收。
    事  實
一、乙○○前於民國七十八年間因強盜罪，經台灣士林地方法院判處有期徒刑七年，
    褫奪公權三年，嗣經駁回上訴確定，於七十九年二月二十八日到監執行，嗣經假
    釋，猶不知悔改，復於八十三年間又因違反懲治盜匪條例案件，經台灣板橋地方
    法院判處有期徒刑十年十月，褫奪公權三年確定，前開強盜罪亦因假釋期間更犯
    罪經撤銷假釋，餘殘刑期二年九月二十五日與前開十年十月徒刑接續執行至九十
    六年八月二十八日，於八十九年八月四日假釋出監，至九十六年二月二十一日始
    假釋期滿（以上不構成累犯），仍不知醒悟。復基於意圖為自己不法所有之概括
    犯意，先於九十一年一月十四日凌晨零時十七分五十九秒，在桃園縣桃園市○○
    路○段三二一號前，持其所有客觀上可供兇器使用之屬金屬材質之Ｔ型鑰匙一把
    並戴上其所有之白色手套一副，竊取中華電信股份有限公司（中華電信公司）所
    有設於該處投幣式公共電話機（公話編號0000000）內之硬幣，得款新台
    幣（下同）二百五十八元（十元硬幣十五枚、五元硬幣十枚、一元硬幣五十八枚
    ），又接續於同日零時二十二分四十四秒至同縣市路段三一五號前（公話編號0
    000000）及於同日零時二十七分十秒至同縣市路段三一三號前（公話編號
    0000000）之投幣式公共電話機，分別竊取硬幣一百五十五元（十元硬幣
    九枚、五元硬幣五枚、一元硬幣四十枚）及五百五十七元（十元硬幣二十六枚、
    五元硬幣二十五枚、一元硬幣一百七十二枚）。嗣經路人陳永安發現當場報警處
    理，惟乙○○仍趁隙逃走，經警循線至桃園市○○路三二四號前發現乙○○遺留
    之一只白色袋子，內有乙○○身分證、健保卡等證件、零錢及前開Ｔ型鑰匙一把
    及手套一副。嗣又於同年五月二十二日晚間八時三十五分許，在桃園縣桃園市○○路四十號「大眾音樂唱片有限公司」，徒手竊取該唱片行內之ＶＣＤ影音光碟
    二十片（共價值七百八十四元），並逕自走出店外，為該唱片行店員甲○○當場
    發覺報警而查獲乙○○。
二、案經桃園縣警察局桃園分局移送臺灣桃園地方法院檢察署檢察官偵查起訴。
    理  由
一、右開事實，業據被告乙○○於本院調查時（本院九十一年一月一日訊問筆錄）供
    認不諱，並經證人陳永安、中華電信公司代理人丙○○及甲○○分別於警訊及偵
    查中證述明確，並有贓物領據二紙、現場查獲贓物照片三幀、中華電信公司營收
    檔回傳清單三紙在卷可稽。又查證人丙○○於警訊時證述：「經我清查共有三部
    投幣式公用電話機內金錢遭竊，第一部在桃園市○○路○段三二一號前，編號0
    000000，第二部在桃園市○○路○段三一五號前，編號0000000，
    第三部在桃園市○○路○段三一三號前，失竊時間分別為：第一部十四日零時十
    七分五十九秒，第二部十四日零時二十二分四十四秒，第三部十四日零時二十七
    分十秒」等語（詳台灣桃園地方法院檢察署九十年度偵字第三六六四號偵查卷第
    五頁背面），核與卷附中華電信公司營收檔回傳清單所臚列之裝機地址、公話編
    號、失竊時間之記載相符，而證人陳永安於警訊時所證伊所目擊到被告共行竊三
    具電話筒分別在三民路三段三一三號前、二八二號前及三五五號前云云，證人陳
    永安雖見及被告有竊取前開公用電話機內硬幣情事，惟就其地點記憶較不明確，
    而僅能約略說明。故關於此部分自以證人丙○○於警訊所述被告行竊之地點、時
    間為可採。綜上，本件事證已明，被告犯行洵堪認定，應依法論科。
二、按被告於行竊時，持有行兇之可能，客觀上足對人之身體、生命構成威脅之屬金
    屬材質之Ｔ型鑰匙，核被告所為，係犯刑法第三百二十一條第一項第三款之攜帶
    兇器竊盜罪及同法第三百二十條第一項之竊盜罪。又被告於九十一年一月十四日
    凌晨，在桃園縣桃園市○○路○段三二一號前、三一五號前、三一三號前竊取投
    幣式公用電話機之硬幣三次，三次行竊地點距離甚短，時間均僅相隔四、五分鐘
    ，時間、空間緊密相接，顯屬單一之犯意決定，接續多次行為，侵害一個法益，
    應為接續犯，屬單純一罪。公訴意旨雖未敘明前揭被告接續前二次之攜帶兇器竊
    盜犯行，然該部分之事實與公訴人起訴之攜帶兇器竊盜部分，有接續犯之實質上
    一罪關係，已如前述，為起訴效力所及，本院自應一併審究。又被告多次竊盜犯
    行，時間緊接，方法相同，復觸犯構成要件相同之罪名，顯係基於概括犯意為之
    ，依連續犯規定論以情節較重之攜帶兇器竊盜一罪論，並依法加重其刑。又證人
    甲○○為前開大眾音樂唱片有限公司之店員，已據證人甲○○於警訊時證述明確
    ，公訴人認該唱片公司為甲○○所經營，容有誤會，附此敘明。爰審酌被告素行
    不佳，有台灣高等法院被告全國前案紀錄表可參，及其犯罪動機、目的、行竊時
    持可供兇器使用之Ｔ型鑰匙之手段、所生危害非小，及其犯罪後坦承犯行之態度
    等一切情狀，量處如主文所示之刑，以資懲儆。至公訴人以被告前有盜匪前科，
    為法院判處有期徒刑十年十月確定，嗣經假釋付保護管束至九十六年二月二十一
    日止，仍不知悔改，又於短時內連續竊取他人財物，嚴重危害社會秩序，請求量
    處有期徒刑二年一節。查本院審認本件被告犯案情節及其他一切情狀認量處有期
    徒刑十月為適當，本院認尚無依公訴人所請量處被告有期徒刑二年之必要，併此
    敘明。
三、扣案之Ｔ型鑰匙一把、白色手套一副，為被告所有且係供其犯罪所用之物，業據
    被告供明在卷，應依刑法第三十八條第一項第二款規定宣告沒收。另扣案之被告
    乙○○身分證一張、健保卡一張、保護管束人報到手冊一本、鑰匙八把，並無證
    據證明與本案犯罪有關，自不得於本案併為宣告沒收。
據上論斷，應依刑事訴訟法第二百九十九條第一項前段，刑法第五十六條、第三百二
十一條第一項第三款、第三十八條第一項第二款，判決如主文。
本案經檢察官張立中到庭執行職務。
中      華      民      國      九十一      年      一    月    廿三    日
                                臺灣桃園地方法院刑事第三庭
                                    法  官  林惠霞
右正本證明與原本無異。
如不服本判決，應於送達後十日內，向本院提出上訴狀。
                                    書記官  吳仁心
中      華      民      國      九十一      年      一    月   二十五   日
附錄本案論罪科刑法條全文
刑法第三百二十一條
犯竊盜罪而有左列情形之一者，處六月以上五年以下有期徒刑：
一、於夜間侵入住宅或有人居住之建築物、船艦或隱匿其內而犯之者。
二、毀越門扇、牆垣或其他安全設備而犯之者。
三、攜帶兇器而犯之者。
四、結夥三人以上而犯之者。
五、乘火災、水災或其他災害之際而犯之者。
六、在車站或埠頭而犯之者。
前項之未遂犯罰之。
刑法第三百二十條
意圖為自己或第三人不法之所有，而竊取他人之動產者，為竊盜罪，處五年以下有期
徒刑、拘役或五百元以下罰金。
意圖為自己或第三人不法利益，而竊佔他人之不動產者，依前項之規定處斷。
前二項之未遂犯罰之。
